臺灣臺南地方法院民事裁定
111年度司繼字第1038號
聲  請  人  財政部國有財產署南區分署即蕭武雄之遺產管理人

法定代理人  黃莉莉  
代  理  人  黃耀光  


上列聲請人因擔任蕭武雄之遺產管理人，聲請核定報酬，本院裁
定如下：
    主  文
聲請人得請求代為管理被繼承人蕭武雄遺產之報酬合計為新臺幣
參萬伍仟元。
聲請程序費用新臺幣伍佰元由被繼承人蕭武雄之遺產負擔。
    理  由
一、按遺產管理人得請求報酬，其數額由法院按其與被繼承人之
    關係、管理事務之繁簡及其他情形，就遺產酌定之，必要時
    ，得命聲請人先為墊付，民法第1183條定有明文。次按聲請
    法院酌定遺產管理人報酬事件，專屬被繼承人住所地法院管
    轄；法院裁定酌給遺產管理人報酬時，得按遺產管理人所為
    遺產管理事務之繁簡，就被繼承人之財產，酌給相當報酬，
    家事事件法第141條準用第142條、第153條規定亦有明定。
    又聲請意旨雖以財政部訂頒之代管無人承認繼承遺產作業要
    點第13點第4款規定主張本件應按遺產現值百分之一點伍核
    算，惟依前開作業要點所示，已明訂管理報酬應依民法第11
    83條規定聲請法院酌定，上開標準無從拘束法院，核先敘明
    。
二、本件聲請意旨略以：聲請人前經鈞院以109年度司繼字第350
    5號裁定選任為被繼承人蕭武雄之遺產管理人，而被繼承人
    之部分遺產，現由臺灣高雄地方法院以110年度司執字第112
    865號執行進行中，故請鈞院准予酌定聲請人就上開管理職
    務之報酬等語。
三、經查，聲請人為之遺產管理人乙節，業經本院依職權調閱本
    院109年度司繼字第1135號卷宗，查核屬實，堪予認定。依
    聲請人所提出臺灣高雄地方法院以110年度司執字第112865
    號詢價通知書及不動產估價報告等所示，參酌上開7筆土地
    ，總價值額合計約為14,138,621元，並考量遺產管理人所進
    行者為例行性職務，除辦理遺產管理人登記、公示催告與強
    制執行案件等職務外，並未執行其他繁重或複雜性事務，另
    斟酌被繼承人之遺產，尚有其他不動產，以及其他待處理事
    項、聲請人專業能力、所需耗費之勞力程度及一般處理委任
    事務之合理報酬，核定本件遺產管理人之報酬(包含必要事
    務規費及交通費等)合計為叁萬伍仟元，應屬適當，爰裁定
    如主文所示。
四、依家事事件法第181條第11項，裁定如主文。
中　　華　　民　　國　　111 　年　　4 　　月　　18　　日
       家事法庭       司法事務官　黃尹貞
以上正本係照原本作成。
如對本裁定抗告，須於裁定送達後10日內向本院提出抗告狀，並
應繳納抗告費新臺幣1,000元。
中　　華　　民　　國　　111 　年　　4 　　月　　18　　日
                              書  記  官　洪培綺